# 享有固定收益但对合伙企业有重大影响的权益法核算.

提问人：一二三四五 z 时间：2019-01-18 17:00:05
请教陈版：A、B、C、D 投资合伙企业 P，其中 A 和 B 是 LP,C和 D 是GP。A 出资比例 30%，在投委会 5 个席位中有 1 个席位，收益分配是先LP 后 GP,LP 在 4 年内是固定收益、 4 年后的收益再议。GP 中的 D 对LP 的投资收益有补足义务。P 合伙企业的亏损由LP 在认缴出资额内承担有限责任、GP 承担无限责任。那么根据出资比例 30%、投委会表决权比例20%和亏损承担义务，我判断 A 对P 有重大影响，但固定收益的话，A公司权益法核算就不能按出资比例计算享有的权益。请问：A 对 P 是重大影响吗？如果是，权益法怎么核算？

回答人：chenyiwei
这种情况要分析测算 A 实际享有收益和承担风险的可变程度，结合投资对象（基础资产）的风险报酬特征和合伙企业内部的分层结构化安排加以分析判断确定。在此基础上，确定 A 在合伙企业投委会中的表决权是否为保护性的。如果仅仅是保护性权利，则不应认定具有重大影响。